最高法院刑事判決　　　　　　　　　　　　　　　　　九十三年度台非字第二九號
　　上　訴　人　最高法院檢察署檢察總長
　　被　　　告　甲○○
右上訴人因被告違反動產擔保交易法案件，對於台灣高雄地方法院中華民國九十二年
三月三十一日第一審確定判決（九十二年度易緝字第三七號，起訴案號：台灣高雄地
方法院檢察署九十年度偵字第二０七九二號），認為違法，提起非常上訴，本院判決
如左：
    主  文
上訴駁回。
    理  由
非常上訴理由稱：「按判決所載理由矛盾者當然為違背法令，刑事訴訟法第三百七十
九條第十四款定有明文。又判決所認定之事實，與其所採用之證據不相適合，即屬證
據上之理由矛盾（最高法院三十一年上字第一四一二號判例參照）。本件，原判決事
實認定：甲○○於民國八十七年七月二十二日，以動產擔保交易法所定之附條件買賣
方式，向聲寶股份有限公司大順分期店（以下簡稱聲寶公司）購買ＳＲ∣二五ＧＳＤ
型電冰箱一台，並於同日簽訂動產擔保交易附條件買賣契約書一紙，為動產擔保交易
之債務人。約定總價金新台幣（下同）一萬八千一百元，分十八期給付，每月一期，
除第一期款給付一千一百元外，餘款每期給付一千元，上開電冰箱存放地點為高雄市
鼓山區○○街一０一號二樓，未付清全部價款以前，該電冰箱所有權仍屬出賣人所有
，甲○○僅得依約占有使用，不得將該電冰箱遷移、出賣、出借、移轉、質押或為其
他處分。詎甲○○取得上開電冰箱後，價款僅繳納十二期，即自八十八年七月十五日
起拒不繳納，共積欠款項六千元，且在未得聲寶公司同意情形下，意圖不法之利益，
於同年七月間，將上開電冰箱遷移不明並逃匿不知去向，致生損害於聲寶公司等情。
並於理由敘明係依據被告甲○○於原審審理時，坦承不諱；核與告訴人聲寶公司之代
理人黃亮喜於警訊及原審審理時指訴之情節相符；復有聲寶牌附條件買賣契約書影本
一紙附卷足憑，被告自白核與事實相符，應堪採信，本件事證明確，被告犯行洵堪認
定。惟查：被告於原審法院審理時供述：『我向聲寶公司買電視，有設定分期付款，
價金沒有完全償還，分期之電視、電冰箱放在鼓山區目前居住之居所地。我買電視、
冰箱，目前電器我在使用中，至於那種電器是採分期付款，我不清楚。』、『我搬家
，我當時忘了是否付款，故沒有通知聲寶公司，搬家也沒有通知聲寶公司。』、『八
十八年七月間（將東西搬走的），因為我搬家。』（見原審九十二年度易緝字第三七
號卷第八、九、十九頁）以上，被告並未坦承其係為自己不法之利益之意圖而將上開
電冰箱搬離約定存放地點。告訴人聲寶公司之代理人黃亮喜於警訊及原審審理時，亦
僅指訴被告積欠六期款項計六千元，未再續繳，且電冰箱一台去向不明而已（見台灣
高雄地方法院檢察署九十年度他字第二九一七號卷第二頁、原審九十年度易字第四三
九二號卷第十四頁），並未指訴被告係出於為自己不法之利益之意圖，而將上開電冰
箱搬離約定存方地點。故原判決於理由欄內，引用被告甲○○於原審法院審理之供述
，及黃亮喜警訊及原審法院審理時之指訴等依據，認定被告於八十八年七月間意圖不
法之利益，於同年七月間，將上開冰箱遷移不明並逃匿不知去向等情，實有理由矛盾
之違背法令。案經確定，且不利於被告，爰依刑事訴訟法第四百四十一條、第四百四
十三條提起非常上訴，以資糾正。」等語。
本院按判決所認定之事實，與其所採用之證據不相適合者，固為證據上理由矛盾之違
法。但查，被告甲○○於原審法院審理時供述：「我向聲寶公司買電視，有設定分期
付款，價金沒有完全償還，分期之電視、電冰箱放在鼓山區目前居住之居所地。我買
電視、冰箱，目前電器我在使用中，至於那種電器是採分期付款，我不清楚。」、「
我搬家，我當時忘了是否付款，故沒有通知聲寶公司，搬家也沒有通知聲寶公司。」
、「八十七年七月間（將東西搬走的），因為我搬家。」等語，雖其用語未言及有何
意圖不法利益，惟其自承明知電冰箱仍在分期付款中，價金尚未繳清，搬家時將電冰
箱搬走又不通知聲寶公司等情，自係默認有拒繳分期付款之意圖，此即意圖為自己不
法之利益。而告訴人聲寶公司之代理人黃亮喜於警訊及原審審理時，證述被告積欠六
期款項計六千元，未再續繳，且電冰箱一台去向不明等語，其意旨更明白證陳被告係
基於為自己不法利益之意圖，將電冰箱搬走去向不明。故原判決依據被告之自白，核
與告訴人之代理人黃亮喜之指證相符，資以認定被告意圖不法之利益，將電冰箱遷移
不明並逃匿不知去向等情，尚無矛盾。原判決採用之證據與所認定之事實，並無不符
，難謂有證據上理由矛盾之違法。非常上訴意旨，指摘原判決理由矛盾，難謂有理由
，應予駁回。
據上論結，應依刑事訴訟法第四百四十六條，判決如主文。
中　　　華　　　民　　　國　　九十三　　年　　　二　　　月　　　五　　　日
                              最高法院刑事第六庭
                                  審判長法官  吳　雄　銘
                                        法官  池　啟　明
                                        法官  石　木　欽
                                        法官  郭　毓　洲
                                        法官  吳　三　龍
      右正本證明與原本無異
                                              書  記  官
中　　　華　　　民　　　國　　九十三　　年　　　二　　　月　　 十一 　　日
                                                                     Ｍ
